# 请问陈老师这种情况如何处理

提问人：ceilinyu 时间：2012-09-19 14:15:16
回复 txrtiger 的帖子
关键是判定该企业能否完成税收指标，若预计能够完成，则可以以 1000 万元计入无形资产；否则需要考虑差异数，然后以差异数加上 1000万为该土地使用权的入账成本；入账后的实际变化与预计差异按或有事项进行会计处理。

回答人：chenyiwei
基本赞同此观点。

提问人：txrtiger 时间：2012-09-19 22:36:35
回复 ceilinyu 的帖子
“入账后的实际变化与预计差异按或有事项进行会计处理”，请问具体如何处理？我的考虑是取得使用权时按 1500 万计入无形资产，与管委会结算时按实际抵减的金额确认营业外收入，不知这样处理有何不当之处？

回答人：chenyiwei
建议可比照非同一控制下企业合并中对或有对价的处理原则处理。在初始确认土地使用权时按当时的最佳估计确认负债金额；后续定期复核，差额调整计入各期损益。